臺灣板橋地方法院刑事判決　　　　　　　94年度交易字第48號
公　訴　人　臺灣板橋地方法院檢察署檢察官
被　　　告　乙○○
上列被告因過失傷害案件，經檢察官提起公訴（93年度偵字第19
334 號），於被告為有罪之陳述後，本院合議庭裁定由受命法官
獨任依簡式審判程序審理，茲判決如下：
    主  文
乙○○從事業務之人，因業務上之過失傷害人致重傷，處有期徒
刑陸月，如易科罰金，以參佰元折算壹日。
    事  實
一、乙○○係上孟交通有限公司之拖吊車司機，以駕駛拖吊車為
    業，為從事業務之人。其因執行拖吊職務，於民國93年7 月
    21 日7時40分許，駕駛車牌號碼為Q3-348號之拖吊車，沿臺
    北縣板橋市○○路北向行駛，於行經和平路與國慶路交岔路
    口欲左轉往國慶路西向行駛時，原應注意汽車行近行人穿越
    道前，應減速慢行，遇有行人穿越時，無論有無交通警察指
    揮或號誌指示，均應暫停讓行人先行通過，而依當時情形又
    無不能注意之情事，竟未注意國慶路之行人穿越道上適有行
    人甲○○正在南向穿越，即率爾左轉駛進該行人穿越道，致
    其所駕拖吊車左前車頭撞擊甲○○，造成甲○○受有第6 頸
    椎骨折合併脫位及下半身癱瘓之傷害。乙○○於肇事後，在
    有偵查犯罪職權之機關尚不知何人為肇事者前，即自行以電
    話報案坦承肇事接受偵訊自首。
二、案經甲○○訴由臺北縣政府警察局板橋分局報告臺灣板橋地
    方法院檢察署檢察官偵查起訴。
    理  由
一、犯罪事實之認定：
  (一)上揭犯罪事實，業據被告乙○○自白不諱，核與告訴人甲○
    ○於警詢中之指述合致，並有道路交通事故調查報告表2 份
    、道路交通事故現場圖乙份、拍攝現場及肇事車輛之相片8
    幀在卷可為佐證，堪認被告上開自白應與事實相符。又告訴
    人甲○○因本件車禍遭被告所駕拖吊車左前車頭撞擊，造成
    其第6 頸椎骨折合併脫位及下半身癱瘓之傷害，因而致其上
    半身手指握力不足，下半身無法行走，大小便無法自理，終
    身需人照顧等情，此亦有亞東紀念醫院診斷證明書2 紙及該
    院93年12月29日亞歷醫字第0936410586號函存卷可據。
  (二)按汽車行近行人穿越道前，應減速慢行，遇有行人穿越時，
    無論有無交通警察指揮或號誌指示，均應暫停讓行人先行通
    過，道路交通安全規則第103 條定有明文，被告駕駛車輛自
    應盡上開注意義務。而依附卷之交通事故調查報告表所載及
    現場相片所示，本件肇事時、地之天候晴，有日間自然光線
    ，路面亦無任何缺陷或障礙，視距良好，則肇事之時被告應
    無不能注意之情事，乃被告於左轉行近行人穿越道時，仍疏
    於注意其上已有告訴人正在穿越而率爾駛進，致其所駕拖吊
    車左前車頭撞擊告訴人造成傷害，足認其就本件告訴人之傷
    害結果為有過失，並具有相當因果關係。
  (三)綜上所述，本件事證明確，被告如事實欄所載之犯罪事實已
    堪認定，應予依法論科。
二、論罪科刑之法律適用：
  (一)按被告乙○○係上孟交通有限公司之拖吊車司機，以駕駛拖
    吊車為業，此經被告自承不諱在卷，並有卷附所駕駛上開車
    牌號碼為Q3-348號拖吊車輛之車籍作業系統查詢認可資料報
    表乙份在卷可憑，是被告為從事業務之人無訛。又告訴人所
    受上開頸椎骨折及脫位之傷害，造成其下半身癱瘓無法行走
    ，大小便無法自理，終身需人照顧之結果，業如前述，顯已
    達重大不治之程度，核屬刑法第10條第4 項第6 款所定之重
    傷。被告駕駛上開拖吊車執行業務行駛途中因過失致生告訴
    人重傷之結果，核其所為，係犯刑法第284 條第2 項後段之
    業務過失致重傷害罪。被告行經行人穿越道不依規定讓行人
    優先通行，因而致人受傷，依法應負業務過失重傷害之刑事
    責任，應依道路交通管理處罰條例86條第1 項之規定，加重
    其刑至二分之一。另其肇事後在有偵查犯罪職權之機關尚不
    知何人為肇事者前，即自行以電話報案坦承肇事接受偵訊自
    首，此有卷附臺北縣政府警察局交通警察隊板橋分隊道路交
    通事故肇事人自首情形紀錄表乙份存卷足按，應依刑法第62
    條前段之規定減輕其刑，並依法先加重減輕之。
  (二)爰審酌被告並無犯罪前科，有臺灣高等法院被告前案紀錄表
    乙件在卷可佐，素行良好，智識程度為國中畢業（參被告警
    詢筆錄教育程度欄），本件未注意行人穿越道上行人並予禮
    讓之行為，過失程度甚鉅，不惟造成在電子公司擔任工程師
    之被害人遭終身無法回復之重大傷害，且因生活無法自理使
    家屬同受其累，此經告訴人陳明在卷，被告過失犯罪所造成
    之危害非微，雖其犯罪後能坦承為肇事之人自首接受偵訊，
    然尚未能與被害人家屬達成民事和解等犯罪後態度之一切情
    狀，量處如主文所示之刑，以資儆懲。
據上論斷，應依刑事訴訟法第273 條之1 第1 項、第299 條第1
項前段，刑法第284 條第2 項後段、第62條前段，道路交通管理
處罰條例第82條第1 項，罰金罰鍰提高標準條例第1 條前段、第
2條，判決如主文。
本案經檢察官許智評到庭執行職務。
中　　華　　民　　國　　94　　年　　5 　　月　　26　　日
                  交通法庭  法　官  楊  博  欽
以上正本證明與原本無異
如不服本判決應於送達後10日內向本院提出上訴狀
                            書記官　曾  美  滋
中　　華　　民　　國　　94　　年　　5 　　月　　26　　日
附錄本案論罪科刑法條全文：
中華民國刑法第284條
  因過失傷害人者，處六月以下有期徒刑、拘役或五百元以下罰
  金，致重傷者，處一年以下有期徒刑、拘役或五百元以下罰金
  。
  從事業務之人，因業務上之過失傷害人者，處一年以下有期徒
  刑、拘役或一千元以下罰金，致重傷者，處三年以下有期徒刑
  、拘役或二千元以下罰金。
